臺灣臺北地方法院民事判決　　　　　　 95年度重訴字第817號
原　　　告　辰○○
　　　　　　丙○○原名：李淑.
　　　　　　辛○○
　　　　　　子○○
　　　　　　庚○○
　　　　　　丑○○
　　　　　　巳○○
　　　　　　己○○
　　　　　　甲○○
　　　　　　戊○○
　　　　　　乙○○
　　　　　　卯○○
共　　　同
訴訟代理人　羅聖乾律師
被　　　告　成德建設股份有限公司
法定代理人　壬○○
訴訟代理人　楊金順律師
　　　　　　吳孟勳律師
上列當事人間損害賠償事件，本院於民國96年6月21日言詞辯論
終結，判決如下：
    主      文
被告應給付原告及坐落臺北市○○區○○路二百號「極上湯」
大樓全體區分所有權人新臺幣壹佰萬元，並自民國九十六年二月
十五日起至清償日止，按年息百分之五計算之利息。
原告其餘之訴駁回。
訴訟費用由原告辰○○、丙○○、辛○○、子○○、庚○○、丑
○○、巳○○、己○○、甲○○、卯○○各負擔百分之七，原告
戊○○負擔百分之四，原告乙○○負擔百分之二十一；餘由被告
負擔。
本判決原告勝訴部分，得以新臺幣拾萬元為被告供擔保後，
得假執行。但被告得以新臺幣壹佰萬元為原告預供擔保，而免為
假執行。
原告其餘假執行之聲請駁回。
    事實及理由
甲、程序方面：
    按訴狀送達後，原告不得將原訴變更或追加，但基礎事實同
    一者、擴張或減縮應受判決事項之聲明者，不在此限，民事
    訴訟法第255條第1項第2款、第3款定有明文。本件原告原起
    訴狀所載之訴訟標的為債務不履行法律關係，嗣具狀就公共
    設施部分債務不履行之損害賠償變更為和解法律關係為訴訟
    標的（見本院卷(二)第104至107頁），經核原告前後聲明請求
    之利益主張在社會生活上可認為關連，且訴訟資料得以援用
    ，依法應予准許。另原告起訴時起原請求被告各給付如起訴
    狀所載金額（見本院卷(一)第6頁反面至第7頁反面），嗣於民
    國96年2月14日以書狀減縮系爭公共設施不完全給付之損害
    賠償，並變更依和解法律關係請求（見本院卷(二)第104至105
    頁），核原告所為請求金額之增加，應屬聲明之擴張，揆諸
    前開法條所示，亦無不合，自應准許。
乙、實體方面：
一、原告主張：被告於91年間在坐落臺北市○○區○○段1小段
    216-1、217、228、229-1、233、234地號上興建「極上湯
    」地上14層、地下4層大樓（系爭大樓），於廣告上載有「
    每戶名宅內皆配備真正白磺溫泉湯屋」、「愛怎麼泡，就怎
    麼泡」，詳盡介紹各項公共設施，並於銷售現場提供消費者
    參觀設有夾層之樣品屋，致伊等分別以新臺幣（下同）200
    萬元至450萬元不等價格，分別向被告或前手購買系爭大樓
    房屋。詎系爭大樓竣工交屋後，始發現被告興建系爭大樓僅
    設有2支裝接白磺溫泉之12口徑水管，每日提供白磺溫泉水
    量不敷住戶使用，且廣告所載公共設施若非未設置，即是設
    置地點屬於機車位或花圃等公共空間而屬違建，被告廣告內
    容所載給付義務，顯然無法完全履行；又被告為標榜系爭大
    樓每戶皆有施作夾層之空間，特於契約約定系爭房屋樓高
    3.5公尺，嗣經實際丈量，發現被告交付房屋高度不足，且
    申請建照記載每層樓高僅3.45公尺，足見被告以提供樣品屋
    夾層設計，施用詐術，使伊等誤認系爭房屋可供加設夾層，
    均係可歸責於被告事由，因此至少受有三分之一以上價金損
    害，爰依不完全給付之債務不履行法律關係，請求損害賠償
    ；另兩造於交屋認可書約定，上述公共設施日後如有主管機
    關命其回復之情形，起造人（即被告）同意以社區回饋金方
    式補貼100萬元予本大樓全體區分所有權人等詞，被告就提
    供系爭各公共設施之義務，已遭主管機關臺北市政府工務局
    處罰、命恢復機車位使用及錄案列管，被告自應應本於和解
    法律關係對伊等各負擔給付100萬元回饋金義務予全體區分
    所有權人。併聲明：(一)被告應給付原告辰○○73萬元，並給
    付系爭大樓全體區分所有權人100萬元，及自訴狀送達翌日
    起至清償日止，按年息百分之五計算之利息。(二)被告應給付
    原告丙○○（李淑芬）67萬元，並給付系爭大樓全體區分所
    有權人100萬元，及自訴狀送達翌日起至清償日止，按年息
    百分之五計算之利息。(三)被告應給付原告辛○○71萬元，並
    給付系爭大樓全體區分所有權人100萬元，及自訴狀送達翌
    日起至清償日止，按年息百分之五計算之利息。(四)被告應給
    付原告子○○67萬元，並給付系爭大樓全體區分所有權人
    100萬元，及自訴狀送達翌日起至清償日止，按年息百分之
    五計算之利息義務予全體區分所有權人。(五)被告應給付原告
    庚○○69萬元，並給付系爭大樓全體區分所有權人100萬元
    ，及自訴狀送達翌日起至清償日止，按年息百分之五計算之
    利息義務予全體區分所有權人。(六)被告應給付原告楊文琪76
    萬元，並給付系爭大樓全體區分所有權人100萬元，及自訴
    狀送達翌日起至清償日止，按年息百分之五計算之利息義務
    予全體區分所有權人。(七)被告應給付原告巳○○67萬元，並
    給付系爭大樓全體區分所有權人100萬元，及自訴狀送達翌
    日起至清償日止，按年息百分之五計算之利息義務予全體區
    分所有權人。(八)被告應給付原告己○○68萬元，並給付系爭
    大樓全體區分所有權人100萬元，及自訴狀送達翌日起至清
    償日止，按年息百分之五計算之利息義務予全體區分所有權
    人。(九)被告應給付原告甲○○66萬元，並給付系爭大樓全體
    區分所有權人100萬元，及自訴狀送達翌日起至清償日止，
    按年息百分之五計算之利息義務予全體區分所有權人。(十)被
    告應給付原告戊○○43萬元，並給付系爭大樓全體區分所有
    權人100萬元，及自訴狀送達翌日起至清償日止，按年息百
    分之五計算之利息義務予全體區分所有權人。(十一)被告應給付
    原告乙○○223萬元，並給付系爭大樓全體區分所有權人100
    萬元，及自訴狀送達翌日起至清償日止，按年息百分之五計
    算之利息義務予全體區分所有權人。(十二)被告應給付原告卯○○70 萬元，並給付系爭大樓全體區分所有權人100萬元，及
    自訴狀送達翌日起至清償日止，按年息百分之五計算之利息
    義務予全體區分所有權人。(十三)願供擔保，請准宣告假執行。
二、被告則以：溫泉水量實敷住戶使用，並設置溫泉水管及大型
    儲水槽，於一般使用情況下，並不會出現水量不足問題，且
    溫泉水量多寡取決天然資源使用程度，不能強以自然事變之
    不可抗力事件，或以全體住戶於同時使用溫泉情形，推認伊
    所提供之溫泉水量不足，而有可歸責於伊之事由；且兩造簽
    訂系爭建物買賣契約第18條及交屋認可書皆已明確告知買受
    人系爭建物二次施工情事，原告同意系爭建物地下2樓及3樓
    全部機車停車空間、1樓屬於約定共用部分、與14樓機房、
    露台、屋頂平台等，於領取使用執照後，另統一規劃公共設
    施供系爭建物全體住戶使用，足見兩造於締約時已變更廣告
    內容而依契約為準，被告業依契約履行交屋，且已統一規劃
    當初銷售廣告內容之公共設施供全體住戶使用，並無給付不
    完全情事；另原告於締約時已知悉系爭建物室內不得施作隔
    層，伊復未向原告等提及可合法施作夾層，夾層設計既非契
    約之一部，且系爭房屋竣工後使用執照記載樓高為3.5公尺
    ，亦無不完全給付；又系爭房屋每戶銷售價格約100餘萬元
    至300餘萬元不檔，土地持分被告已完全給付，建物部分每
    戶售價為房地總價百分之三十五，故價金大致為70萬元至
    140萬元不等，原告扭曲兩造於交屋認可書達成和解真意，
    認公共設施因不符使用目的拆除時，主張伊應給付原告每人
    各100萬元之和解金額，占買受建物價金0.7倍至1.4倍不等
    ，殊不合理等語置辯。併聲明：(一)原告之訴及假執行之聲請
    均駁回。(二)如受不利判決，願供擔保請准宣告免假執行。
三、兩造不爭之事實：
  (一)被告係建設公司，於91年間興建系爭大樓，共313戶。原告
    自91年9月22日至92年10月2日陸續向被告購屋或承買他人向
    被告所購房屋。兩造簽訂有房屋預定買賣契約書。
  (二)被告廣告載明：「每戶名宅皆配備真正白磺溫泉湯屋」、「
    愛怎麼泡就怎麼泡」。實際被告裝接12口徑溫泉水管2支，
    另設置大型儲水槽。
  (三)被告廣告載明：設有橢圓景觀聯誼會館，實際皆設置於機車
    位、花圃上，為被告重新施作，屬違章建築，經臺北市政府
    工務局限期改善並罰鍰在案。
  (四)被告已完工，並辦妥交屋手續予各原告，各原告依據被告預
    先準備之交屋認可書，簽名於上，完成交屋手續。
四、本件爭點如下：
  (一)被告廣告內容是否已構成契約之一部，而有不完全給付情形
    ？
  (二)被告所提供之公共設施俱屬違章建築而為不完全給付，兩造
    就此有無達成和解？和解金額若干？
  (三)被告有無使用夾層樣品屋，並約定樓高3.5公尺，誘騙原告
    等誤以為可購買較大坪數房屋，而決定購買系爭房屋？
  (四)原告損害額若干？
五、本院之判斷：
  (一)就爭點一部份：
  1.按消費者保護法第22條係規定：「企業經營者應確保廣告內
    容之真實，其對於消費者所負之義務不得低於廣告內容」，
    並未明定「廣告為要約」或「廣告必為契約內容之一部」，
    故消費者如信賴廣告內容，依企業經營者提供之廣告訊息與
    之洽談而簽訂契約，於契約中雖未就廣告內容再為約定，企
    業經營者所應負之契約責任，仍及於該廣告內容，該廣告固
    應視為契約之一部。惟簽訂契約時倘雙方已就廣告內容另為
    斟酌、約定，或企業經營者並未再據原屬「要約引誘」之廣
    告為訂約之說明、洽談，使之成為具體之「要約」，縱其廣
    告之內容不實，應受消費者保護法或公平交易法之規範，仍
    難逕謂該廣告為要約或已當然成為契約之一部（最高法院92
    年度台上字第2694號判決參照）。
  2.本件系爭大樓廣告文案固載稱：「每戶名宅內，都有私家專
    屬湯屋，愛怎麼泡，就怎麼泡！私密又潔淨，促進新陳代謝
    、排汗、排毒，何必去健身房，手腳酸痛、氣喘如牛？！」
    等詞（見本院卷(一)第26頁），惟經詳閱兩造買賣契約內容，
    並無隻字提及上開廣告內容，顯見該廣告內容未經兩造列入
    買賣契約條款，縱其因上開廣告內容不實，經公平交易委員
    會處分在案，有該會96年2月12日處分書可考（見本院卷(二)
    第118至121頁），揆諸前開判決意旨，尚難逕謂該廣告為要
    約或已當然成為契約之一部。況廣告之目的在於促銷，難免
    有溢美之詞，該廣告所強調者，衡諸一般理性消費者而言，
    應係強調被告興建之系爭大樓每戶都設有私人專屬湯屋，屬
    於私密空間，可由住戶任何時間使用，當非保證溫泉水可供
    住戶任意消耗，「愛怎麼泡，就怎麼泡」，而不虞匱乏。
  3.又被告在系爭大樓設有儲水槽，並已裝接有白磺及青磺12口
    徑各1支，每日供應量各約10噸，另被告向訴外人陳美佐取
    得溫泉水使用權利轉交極上湯大廈管理委員會無限期永久
    使用，裝接有白磺12口徑1支，每日供應量約10噸；該供應
    量僅為概估，而使用戶應視申裝口徑及支數所供映水量妥適
    規劃用水設備及使用方式，如設置儲水槽、公共浴池或定時
    使用等，因而同一時間可供幾戶使用並無明確之標準，此有
    臺北自來水事業處陽明營業分處95年1月23日及95年12月4日
    北市水陽營溫字第09545022400、09545404100號函、溫泉水
    使用權利讓渡書、系爭大樓橫向剖面圖及溫泉儲水槽照片等
    可稽（見本院卷(一)第96頁、第205至208頁、本院卷(二)第49至
    50 頁、第64頁），是原告僅以上開管線供水量與各戶溫泉
    水池容量計算能否滿足住戶所需，恝置溫泉水為天然資源，
    出水量多寡取決於自然資源消耗、氣候、住戶使用習慣、儲
    水槽容量等因素，驟認被告提供溫泉設備不敷住戶所需，尚
    嫌速斷；且據證人即負責維修系爭大樓溫泉水管之成功水電
    行負責人寅○○於本院證稱：「系爭大樓儲水槽溫泉水偶有
    水位下降情形，但沒有不足情事」、「沒有接獲住戶反應溫
    泉水量不足」（見本院卷(二)第142至143頁），證人即負責檢
    查溫泉水槽水位之保全警衛癸○○另案證述：「水位大約五
    層樓身，大約到四層半或四又四分之三層接近滿水位，我就
    會記載『滿』」、「星期一到星期五，一天開放2次將溫泉
    水槽的溫泉水抽到頂樓水塔，星期六、日則會開放3個時段
    」（見本院卷(二)第172至173頁），併有溫泉水位檢查紀錄表
    可查（見本院卷(二)第98至99頁），猶見被告已提供溫泉相關
    設備滿足系爭大樓住戶一般合理之使用需求。是原告主張被
    告未能提供充足溫泉水量，不能履行讓住戶「愛怎麼泡，就
    怎麼泡」之義務，應負不完全給付之債務不履行責任云云，
    無足可取。
  (二)就爭點二部份：
  1.原告主張系爭大樓廣告上載明設有橢圓景觀聯誼會館，實際
    皆設置於機車位、花圃上，為被告請領使用執照後重新施作
    ，俱屬違章建築，並經臺北市政府工務局限期改善並罰鍰在
    案，為被告所不爭執，且有廣告、系爭大樓竣工圖、臺北市
    政府工務局會勘紀錄表、臺北市政府工務局95年5月23日北
    市工建字第09565077800號函、95年3月20日北市工建字第09
    531025300號書函佐憑（見本院卷(一)第26至29頁、第97至99
    頁、第101至102頁），堪信為真。查原告等因信賴該廣告內
    容所提供之訊息而簽訂契約，且於契約中未就廣告內容所載
    公共設施再為約定，被告尚於原先經申請核准之竣工圖上屬
    於機車位、花圃等位置，進行前揭廣告內容所載之迎賓大道
    、咨詢服務中心、商務秘書中心、鋼琴大廳、東京芭比樂園
    、丸子童書園、灌籃高手練球區、音樂咖啡座、圍爐休憩區
    、早餐吧、卡拉ＯＫ、雪茄會館等工程，並已完成施作，有
    現場照片為證（見本院卷(一)第181至200頁），且經本院另案
    勘驗無誤，製有勘驗筆錄可稽（見本院卷(二)第30至35頁），
    足見該廣告內容所載公共設施應視為契約之一部，被告出賣
    者非僅區分所有房地而已，尚包括上開足以達到休閒目的之
    公共設施。被告興建房屋本應依政府核准之圖說建築，上開
    公共設施未依政府核准之圖說興建，與申請建築之核准圖不
    相符，致成違章建築，隨時有遭取締拆除之危險，即難謂被
    告係依債務之本旨履行，自不能以系爭公共設施已改成活動
    式，即可免除其責，是被告就此公共設施之提供，應負不完
    全給付之債務不履行責任。
  2.惟按和解有使當事人所拋棄之權利消滅及使當事人取得和解
    契約所訂明權利之效力，民法第737條定有明文。被告抗辯
    ：兩造於交屋時已就上開公共設施之不完全給付達成和解，
    並提出交屋認可書為證（見本院卷(一)第163至179頁），復為
    原告自認在卷（見本院卷(二)第105頁反面），應信屬實。茲
    有疑義者，原告主張被告應依上開交屋認可書各給付原告及
    系爭大樓全體區分所有權人100萬元（本件即共應給付1200
    萬元）云云，被告則辯稱：僅需給付100萬元予原告及全體
    區分所有權人即可等語。查上開交屋認可書載明：「…。全
    部二次工程裝潢及設備皆為起造人無償贈送，且有不符合建
    築相關法令，起造人於銷售及交屋時已明確告知，日後如有
    主管機關命其回復之情形，起造人同意以社區回饋金之方式
    補貼新臺幣壹佰萬元整予本大樓全體區分所有權人，本人及
    管理委員會同意日後不再就本大樓全部二次工程要求起造人
    重作或提出任何主張」等詞，足徵原告於簽署上開具有和解
    契約之交屋認可書時，已與被告合意確認放棄上開公共設施
    不完全給付之損害賠償請求權，並創設被告應於主管機關命
    其回復之條件成就時，給付原告及全體區分所有權人100萬
    元之義務。參以原告主張系爭公共設施面積107.23坪，約佔
    系爭大樓可使用面積約百分之三點三左右（見本院卷(二)第
    144頁反面），而被告抗辯系爭公共設施面積僅佔大樓可使
    用面積百分之二點三四左右（見本院卷(二)第124頁），以系
    爭大樓共313戶，原告購買系爭大樓房屋每戶總價約200至
    450萬元不等，即系爭公共設施分攤至各住戶購買面積不過
    佔百分之二點三四至百分之三點三之間，倘依原告主張，在
    系爭大樓全體住戶均與被告按上開交屋認可書所載條件達成
    和解情形下，被告應共給付住戶及全體區分所有權人3億
    1300萬元（100萬元×313＝3億1300萬元），而系爭大樓工
    程造價不過1億6957萬1388元，有臺北市政府工務局建造執
    照存根可考（見本院卷(一)第103頁），顯逾系爭公共設施所
    佔整體大樓價值，應非當事人締結和解契約真意；微論被告
    並非未設置系爭公共設施，而係違規施作，經主管機關查核
    後，依系爭大樓管理委員會95年3月3日95年度第2屆第11次
    管理委員會決議，進行修改工程，修改方案以符合臺北市政
    府違章處理要點為原則，地下壹樓修改以移除固定之櫃體及
    家具、隔間，在不影響原使用機能原則下，改以活動式設備
    及家具方式處理等情，亦有管理委員會會議記錄、函文及施
    工公告可考（見本院卷(一)第201至203頁），被告所為給付雖
    未符債務本旨，但給付內容並非對原告毫無利益，故兩造於
    上開交屋認可書約定不完全給付所減少之價值以100萬元計
    ，亦難謂失公平，是原告上開主張，委無可採。
  3.從而，兩造既已就系爭公共設施未符債務本旨成立和解契約
    ，本件和解契約被告給付條件既已成就，被告亦自認尚未給
    付交屋認可書所載100萬元予原告及其他區分所有權人（見
    本院卷(一)第233頁），自應給付原告及全體區分所有權人100
    萬元，上開具有和解性質之交屋認可書雖係被告各別與包括
    原告在內之各區分所有權人約定，惟從上述契約文義或經濟
    利益衡量，均應解為被告與各該簽訂交屋認可書之區分所有
    權人成立單一和解契約，被告僅負有單一給付100萬元之義
    務，且依交屋認可書文義所載，該100萬元顯係當事人約定
    為包括原告在內之系爭大樓全體區分所有權人公同共有（民
    法第827條第1項參照），原告自得依民法第831條、第821條
    第1項規定，為全體區分所有權人利益，請求被告給付100萬
    元。
  (三)就爭點三部分：
  1.按預售屋之銷售，就將來建築完成後應具有如何之內容，本
    無法以契約文字鉅細靡遺描述，固有賴當事人以其他方式予
    以確定，惟出賣人基於促銷目的所製作發送，就買賣標的物
    性質、價格等有所說明之廣告文件或樣品，除依買賣過程，
    該廣告、宣傳之內容，客觀上足使買受人將其內容與買賣標
    的物連結之認識，進而簽訂契約，且於契約中未予排除該廣
    告、宣傳之內容，應視為契約之一部外，原則上僅有激發消
    費者購買動機之作用，性質上為要約之引誘，難謂該樣品屋
    之裝設、擺飾或隔間已當然成為契約之一部。
  2.本件原告主張被告使用夾層樣品屋，誘騙原告等誤以為可購
    買較大坪數房屋，而決定購買系爭房屋查系爭房屋為預售屋
    ，然為被告所否認。經查：被告於銷售系爭大樓前確有搭蓋
    使用夾層之樣品屋乙情，業經證人即系爭大樓購買戶何淑暖
    、辛慶昌、徐惠珍、劉立凡證述：「購屋時去現場看樣品屋
    有夾層設計，被告提供三種選擇，分別是7、11、15坪」、
    「現場蓋的樣品屋有設置夾層，我是看7坪的樣品屋，關於
    夾層並沒有特別介紹」、「我看樣品屋有三種，7坪、11坪
    、14或15坪，最大坪數樣品屋沒有做夾層，7坪及11坪都有
    做夾層，我問銷售小姐的夾層屋是哪家公司做的，她說到時
    可找幫他們設計的廠商詢問施作」、「7坪及11坪樣品屋都
    有夾層，銷售小姐跟我們說，到時候有配合的廠商可以施作
    夾層」（見本院卷(二)第73頁、第170頁、第171頁），彼此互
    核相符，被告空言否認搭蓋設有夾層之樣品屋，固無可採。
    惟系爭大樓銷售時之廣告文件上，並無隻字片語提及系爭大
    樓房屋可施作夾層，有上開廣告附卷可參，且從上開證人證
    述促銷過程，銷售人員並未特別介紹夾層設計，且明確告知
    客戶若施作夾層需找其他廠商配合，可徵系爭房屋銷售重點
    並非可否設置夾層，抑且兩造系爭定型化房屋買賣契約第9
    條已明文「乙方不施作隔層」（見本院卷(一)第32頁反面），
    足徵兩造已就該樣品屋施作夾層之廣告內容另為斟酌、約定
    ，且經原告簽立之交屋認可書復載明「本大樓核准之建築圖
    說無隔層設計於銷售時即為本人所明確認知，本戶如有裝修
    增加使用空間之需求，於交屋後由本人自行施作，不在本件
    買賣面積、價款及保固範圍內，亦無法辦理建造執照及使用
    執照之變更設計」（見本院卷(一)第163至176頁），是從兩造
    購屋至交屋之全部交易過程及被告所提供上開廣告宣傳內容
    ，客觀上尚難認使買受人將該樣品屋施作夾層與買賣標的物
    連結之認識，性質上應為要約之引誘，尚難率認系爭房屋可
    施作夾層作為兩造契約之一部。
  3.原告復主張依系爭契約約定系爭房屋樓高為3.5公尺，完工
    後實際樓高3.45公尺，並提出建造執照存根佐憑（見本院卷
    (一)第103至104頁），被告則以：申請建造後有變更設計，樓
    高變更為3.5公尺，系爭大樓施工使用執照亦記載樓高為3.5
    公尺，並無不足置辯。查被告於91年12月30日經臺北市政府
    工務局核准申請變更建造執照，第2至12層樓各層高度均為
    3.5公尺，有建造執照變更申請書、附表及建造執照立面圖
    可稽（見本院卷(二)第194至199頁、第201至202頁），嗣系爭
    大樓竣工後，使用執照之附表及使用執照竣工圖之立面圖均
    標示每層樓為3.5公尺，此有臺北市政府工務局94使字第008
    0號使用執照附表、竣工立面圖可查（見本院卷(一)第204頁、
    卷(二)第203至204頁、第216至218頁），證人即系爭大樓工地
    主任丁○○亦證述：「系爭大樓完工驗收時，有測量系爭大
    樓樓高，各層樓高為3.5公尺，是放樣公司承作」等語（見
    本院卷(二)第143頁），上開竣工圖既係建築師從事業務所製
    作，且就各樓層規格記載明確，其製作並無偽造錯誤或遺漏
    之形跡，自有相當之實質上證據力，應堪採信。原告雖主張
    其實際丈量結果每層樓高未達3.5公尺，但未據提出任何丈
    量資料以供本院審酌，故原告主張系爭房屋樓高不足，為無
    可取。
  (四)就爭點四部分：
    原告既未能證明就其主張被告就廣告內容「愛怎麼泡，就怎
    麼泡」及樓高、可否施作夾層等部分違約，而有不完全給付
    情形，即難認應負債務不履行責任；至於被告違約提供不合
    債務本旨之公共設施，已據兩造成立具有和解性質之交屋認
    可書，循上開和解契約履行即可。是本院無庸再審酌爭點四
    有關損害賠償數額，併此敘明。
六、綜上所述，原告本於兩造簽訂具有和解性質之交屋認可書，
    請求被告應給付原告及坐落臺北市○○區○○路200號「極
    上湯」大樓全體區分所有權人100萬元，並自民國96年2月
    15日起至清償日止，按年息百分之五計算之利息，為有理由
    ，應予准許。逾此範圍，為無理由，應予駁回。本件原告勝
    訴部分，兩造均陳明願供擔保，分別聲請宣告假執行或免為
    假執行，本院經審核尚無不合，爰分別酌定相當擔保金額准
    許之。至原告敗訴部分，其假執行之聲請，已失所附麗，併
    予駁回。
七、本件為判決之基礎已臻明確，兩造其餘之攻擊或防禦方法及
    未經援用之證據，經本院斟酌後，認為均不足以影響本判決
    之結果，亦與本案爭點無涉，自無逐一詳予論駁之必要，併
    此敘明。
八、據上論結：原告之訴為一部有理由、一部無理由，依民事訴
    訟法第79條、第85條第1項後段、第390條第2項、第392條第
    2 項，判決如主文。
中　　華　　民　　國　　96　　年　　7 　　月　　13　　日
                  民事第五庭    法　官　胡宏文
以上正本係照原本作成
如對本判決上訴，須於判決送達後20日內向本院提出上訴狀
中　　華　　民　　國　　96　　年　　7　　月　　 13　　日
                    　　　　　　書記官　曾寶生
